臺灣新北地方法院民事裁定
111年度消債更字第368號
聲  請  人  沈建民  


上列當事人聲請消費者債務清理更生事件，本院裁定如下：
    主  文
聲請人應於本裁定送達後十五日內補正如附件所示事項，逾期未
補正，即駁回其聲請。
    理  由
一、按聲請更生或清算不合程式或不備其他要件者，法院應以裁
    定駁回之，但其情形可以補正者，法院應定期間先命補正，
    消費者債務清理條例第8條定有明文。
二、本件聲請人具狀聲請更生，有如附件所示事項應予補正，爰
    定期命補正，如逾期未補正，則駁回其聲請。
三、依消費者債務清理條例第8條但書，裁定如主文。 
中　　華　　民　　國　　111 　年　　8 　　月　　22　　日
              民事第一庭    法　　　官　洪任遠
上為正本係照原本作成
本件不得抗告
中　　華　　民　　國　　111 　年　　8 　　月　　22　　日
                            書　記　官　黃翊芳
附  件：
一、聲請人應預納郵務送達費新臺幣（下同）3,060元【暫依聲
    請人陳報之債權人5人，連同債務人即聲請人，合計共6人，
    並以每人10份，每份51元計算(計算式：6×51×10＝3,060元)
    】；並指定倘預納費用須退費時，退費之帳戶（限聲請人個
    人帳戶，並提供存摺封面影本）。
二、請補正本件聲請更生理由：請聲請人詳實說明債務發生原因
    、為何積欠債務，並具體釋明債務有何不能清償或不能清償
    之虞之情事？及提出相關證明文件以資證明。另聲請人曾與
    最大債權銀行「台新銀行」協商不成立，其上記載聲請人職
    業現為打零工無法負擔還款條件，請聲請人提出薪資轉帳明
    細(袋)，如為領現金請提出收入切結書？
三、請說明聲請人於聲請更生前2年即自民國109年8月起有無收
    入來源？金額為何？另自109年8月起迄今有無領取社福補助
    津貼，如租屋津貼補助、身心障礙補助、（中）低收入戶補
    助、失業補助等？如有，每月可請領之金額為何？並請提出
    相關證明文件（如存摺內頁等）。有無接受家屬扶養或親友
    資助必要生活支出費用？若有，每月資助金額為何？並提出
    該家屬、親友之聯絡方式（姓名、住址、電話），及聲請人
    接受資助之相關證明文件等據實向法院陳報。
四、請提出聲請人106年度、107年度、108年度及110年度綜合所
    得稅各類所得資料清單正本、最新勞工保險被保險人投保資
    料表暨明細，前開資料請於收受本裁定後之最新資料。
五、聲請人主張依法扶養母親沈陳錫，其有無任何收入來源？是
    否領有其他社會補助或其他租金收入等各種收入？併提出上
    開受扶養人之最新戶籍謄本（記事內容不得省略）、109至1
    10年度綜合所得稅各類所得資料清單、最新之國稅局財產歸
    戶資料，前開資料請於收受本裁定後之最新資料。
六、聲請人若欲主張其及受扶養人每月必要生活費高於111年度
    新北市政府公告每人每月最低生活費，應就其每月各項必要
    支出確實提出實際支出之相關證明文件及單據向本院陳報，
    並請說明各項支出之計算方式及其必要性且列表成冊，勿僅
    以概括方式陳報，倘支出項目係屬聲請人整體家庭生活開銷
    等，請依聲請人與其他共同花費之人平均負擔提列。又消費
    者債務清理條例施行細則第21之1條第1項已列舉必要支出之
    項目，逾此範圍之支出，請聲請人特別說明其得列為必要生
    活費用之原因並證明其必要性，否則本院無從可證為聲請人
    之必要支出項目，自不得列入計算必要生活費用數額。另若
    聲請人欲主張其每月必要支出費用低於前開費用，亦請提出
    相關文件釋明之。
七、請聲請人向臺灣集中保管結算所股份有限公司（地址：臺北
    市○○○路000號11樓）申請聲請人本人及上開受扶養人自106
    年度以來迄今於該公司之往來證券商、股票餘額、異動表等
    相關資料。待該公司查詢核發保管帳戶客戶餘額表、客戶存
    券異動明細表、集保戶往來參加人明細資料表（含帳號）及
    投資人於清算交割銀行未開戶明細表等文件後，再予一併陳
    報本院。
八、請聲請人向中華民國銀行商業同業公會全國聯合會（地址：
    臺北市○○區○○街0 號3 樓）申請查詢聲請人本人及上開受扶
    養人於各金融機構銀行之存款帳戶及集保存摺，並依公會所
    查詢之所有金融機構，自行向各該金融機構申請自聲請更生
    前2 年至本裁定送達日後之存款、集保存摺完整交易紀錄明
    細，倘若僅提出存款餘額證明，本院即難認聲請人已盡協力
    義務。
九、請聲請人向中華民國人壽保險商業同業公會（地址：臺北市
    ○○路000號5樓）申請查詢歷年以來包含以聲請人為要保人或
    受益人之人壽保險投保單及儲蓄性、投資性保單，待該公會
    核發查詢結果相關文件後，其上如有「有效保險契約」，請
    向投保之保險公司查詢該等保單現有「保單價值準備金、解
    約金」之數額，並提出相關證明文件，一併陳報本院。
十、將來之更生程序得否順利進行，乃繫於聲請人依自身經濟狀
    況所提更生方案是否確實可行及得兼顧債權人權益而定。倘
    更生方案無履行之可能，法院將無法認可更生方案，債務人
    提出本件聲請將無實益，故請聲請人釋明若經法院裁定開始
    更生程序，將以何種經濟來源支應每月更生還款金額及必要
    生活支出費用？有無其他可供擔保之人？無擔保及無優先權
    債權人依更生程序所得受償之總額及其計算方法為何? 請說
    明每月能盡最大清償能力之更生方案為何？（即每月可供還
    款金額、分期期數）。
（請聲請人務必使用標籤紙，並依上開補正事項所示順序提出證
明文件，並請盡力一次即補正齊全。）